【裁判字號】    96,訴,1319
【裁判日期】    970131
【裁判案由】    違反毒品危害防制條例
【裁判全文】
臺灣屏東地方法院刑事判決              96年度訴字第1319號
公  訴  人  臺灣屏東地方法院檢察署檢察官
被      告  甲○○
上列被告因違反毒品危害防制條例案件，經檢察官提起公訴（96
年度毒偵字第1839號），本院裁定改依簡式審判程序審理，判決
如下：
    主  文
甲○○施用第一級毒品，累犯，處有期徒刑壹年陸月。扣案之第
一級毒品海洛因貳包（合計淨重零點壹玖公克）沒收銷燬之；又
施用第二級毒品，累犯，處有期徒刑捌月。扣案之甲基安非他命
壹包（驗後淨重零點零柒壹公克）沒收銷毀之。應執行有期徒刑
貳年。扣案之毒品海洛因貳包（合計淨重零點壹玖公克）及甲基
安非他命壹包（驗後淨重零點零柒壹公克），均沒收銷毀之。
    事  實
一、甲○○前於民國89年間，因施用毒品案件，經本院以89年度
    毒聲字第2655號裁定送觀察、勒戒後，經評定認為有繼續施
    用毒品傾向，由本院以89年度毒聲字第2948號裁定令入勒戒
    處所強制戒治，嗣因戒治期滿3 個月，其成績經評定為合格
    ，認無繼續戒治之必要，經本院以90年度毒聲字第875 號裁
    定停止戒治，所餘戒治期間並付保護管束，嗣保護管束於90
    年12月30日期滿，經臺灣屏東地方法院檢察署檢察官以91年
    度戒毒偵字第6 號為不起訴處分確定後，又於強制戒治屆滿
    後5 年內，復因施用毒品，經本院以93年度訴字第766 號判
    處應執行有期徒刑1 年10月確定，此與甲○○前於93年間因
    竊盜案件，經本院以93年度簡上字第113 號判處有期徒刑6
    月確定之徒刑，經本院裁定定應執行刑為2 年2 月，於95年
    4 月25日縮短刑期假釋出監，並於同年10月3 日縮刑期滿未
    經撤銷假釋以已執行完畢論。
二、詎甲○○仍不思悔悟，明知海洛因及甲基安非他命業經公告
    列為毒品危害防制條例第2 條第2 項之第一、二級毒品，不
    得非法持有、施用，仍基於施用第一級毒品海洛因與第二級
    毒品甲基安非他命之犯意，於96年9 月8 日下午1 時許，在
    屏東縣屏東市○○路83號住處內，先以將海洛因溶解於水，
    針筒注射手臂方式，施用第一級毒品海洛因1 次；隔1 小時
    後，另以將甲基安非他命置於玻璃球燒烤吸食煙霧之方式，
    施用甲基安非他命1 次。嗣於同日下午5 時25分許，在屏東
    縣屏東市○○街82之1 號前，因行跡可疑，經警盤查，當場
    扣得海洛因2 小包及甲基安非他命1 包，並經同意採尿送驗
    ，其結果嗎啡與甲基安非他命均呈陽性反應，而查獲上情。
三、案經高雄市政府警察局新興分局報請臺灣屏東地方法院檢察
    署檢察官偵查起訴。
    理  由
一、本件被告甲○○犯係死刑、無期徒刑、最輕本刑為3 年以上
    有期徒刑以外之罪，其於本院準備程序中就前揭被訴事實為
    有罪之陳述，經受命法官告知簡式審判程序之旨，並聽取其
    與公訴人之意見後，本院認無不得或不宜改依簡式審判程序
    進行之處，爰依刑事訴訟法第273 條之1 第1 項、第284 條
    之1 ，本院合議庭裁定由受命法官獨任依簡式審判程序審理
    ；又簡式審判程序之證據調查，依刑事訴訟法第273 條之2
    規定，不受同法第159 條第1 項審判外陳述排除之限制，再
    被告對於卷內之各項證據，亦不爭執證據能力，故卷內所列
    之各項證據，自得作為證據，合先敘明。
二、上揭事實，業據被告於警訊、偵查及本院審理時坦承不諱，
    而被告為警所採集之尿液檢體，經送請正修科技大學超微量
    研究科技中心檢驗，結果呈鴉片類、安非他命類陽性反應，
    有該科技中心96年9 月27日編號R00-0000-000檢驗報告1 份
    在卷可稽。且扣案之第一級毒品海洛因2 包（合計淨重0.19
    公克，空包裝重0 點40公克），經送法務部調查局檢驗結果
    ，確係第一級毒品海洛因，此有法務部調查局96年10月28日
    調科壹字第09623074990 號鑑定書1 紙附卷可佐；另扣案之
    第二級毒品甲基安非他命1 包（合計驗後淨重0.071 公克）
    ，經送高雄醫學大學附設中和紀念醫院檢驗結果，確係第二
    級毒品甲基安非他命，此有該醫院96年12月14日0000-000檢
    驗報告1 紙在卷可證。是足認被告上開自白顯與事實相符，
    堪信為真實。本件事證明確，被告犯行洵堪認定。
三、按海洛因、安非他命係毒品危害防制條例第2 條第2 項第1
    款、第2 款所定之第一級毒品、第二級毒品，不得非法持有
    、施用。故核被告所為，係犯毒品危害防制條例第10條第1
    項、第2 項施用第一級毒品罪、施用第二級毒品罪。其於施
    用海洛因、甲基安非他命前持有海洛因、甲基安非他命犯行
    ，為其施用之高度行為所吸收，不另論罪。又查被告有事實
    欄所載論罪科刑執行之情形，此有臺灣屏東地方法院檢察署
    刑案資料查註紀錄表及臺灣高等法院被告前案紀錄表各1 份
    在卷可查，其受有期徒刑執行完畢後，5 年之內再犯有期徒
    刑以上刑之本罪，為累犯，應依刑法第47條第1 項規定加重
    其刑。爰審酌被告曾因施用毒品經送勒戒處所施以觀察勒戒
    後，仍未能戒斷其施用毒品之惡習，足見其陷溺已深，惟因
    施用毒品僅係戕害其自己身心並無加害他人，此次施用毒品
    次數各僅1 次，且其犯罪後坦承犯行、態度尚稱良好等一切
    情狀，量處如主文所示之刑，並合併定其應執行刑，以示懲
    儆。
四、扣案之第一級毒品海洛因2 包（合計淨重0.19公克，空包裝
    重0 點40公克），經送法務部調查局檢驗結果，確係第一級
    毒品海洛因，此有法務部調查局96年10月28日調科壹字第09
    623074990 號鑑定書1 紙附卷可佐；另扣案之第二級毒品甲
    基安非他命1 包（合計驗後淨重0.071 公克），經送高雄醫
    學大學附設中和紀念醫院檢驗結果，確係第二級毒品甲基安
    非他命，此有該醫院96年12月14日0000-000檢驗報告1 紙在
    卷可參；又其上之包裝袋，均因與毒品無法析離，應整體視
    為毒品，均應依毒品危害防制條例第18條第1 項前段之規定
    併予宣告沒收銷燬之。
據上論斷，應依刑事訴訟法第273 條之1 第1 項、第299 條第1
項前段，毒品危害防制條例第10條第1 項、第2 項、第18條第1
項前段，刑法第11條前段、第47條第1 項、第51條第5 款，判決
如主文。
本案經檢察官劉昀到庭執行職務。
中    華    民    國    97    年    1     月    31    日
                  刑事第一庭  法  官  許蓓雯
以上正本證明與原本無異。
如不服本判決應於收受本判決送達後十日內向本院提出上訴書狀
，其未敘述上訴理由者，並得於提起上訴後十日內向本院補提理
由書狀（均須按他造當事人之人數附繕本）「切勿逕送上級法院
」
中    華    民    國    97    年    1     月    31    日
                              書記官  蘇雅慧
本案論罪科刑法條：
毒品危害防制條例第十條
施用第一級毒品者，處六月以上五年以下有期徒刑。
施用第二級毒品者，處三年以下有期徒刑。


司法院資訊處製作；財團法人民間司法改革基金會備份。
